Inventaris van het archief van het Ministerie van Landbouw, Natuurbeheer en Visserij: Jachtfonds, 1955-1987
Nationaal Archief, Den Haag
Ministerie van Landbouw, Natuurbeheer en Visserij: Jachtfonds
LNV / Jachtfonds
1955-1987
5100
1.00 meter; 17 inventarisnummers.
Normale geschreven, getypte en gedrukte documenten, geen bijzondere handschriften.
Nationaal Archief, Den Haag
Jachtfonds, 1955-1987
Het archief bevat voornamelijk uit stukken betreffende het bevorderen van de instandhouding van - en maatregelen ter voorkoming van schade door - wild.
Archiefvorming
Geschiedenis van de archiefvormer
De historische achtergronden en ontwikkelignen van het Jachtfonds zijn uitgebreid beschreven in de volgende publicatie:
32 Flora en Fauna, Rapport van een onderzoek naar het beleidsterrein Flora en Fauna in de periode 1945-1993 (samenstelling: drs. M.L. Baten; ISBN 90-74442-35-8) 's-Gravenhage 1996.
Geschiedenis van het archiefbeheer
De verwerving van het archief
Het archief is krachtens bepalingen van de Archiefwet overgebracht.
Inhoud en structuur van het archief
01.01.02; 2.11
Selectie en vernietiging
Voor de selectie werd gebruik gemaakt van:
Het 'Basis Selectie Document (BSD) voor overheidsactoren op het beleidsterrein Flora en fauna. Tevens selectielijst voor de neerslag van handelingen van actoren onder de archiefzorg van de minister van LNV en taakvoorgangers.
Volgens de 'Lijst houdende opgaaf van voor vernietiging in aanmerking komende stukken in de van het Ministerie van Landbouw en Visserij en in de archieven van de onder dat ministerie ressorterende commissies en ambtenaren', vastgesteld bij beschikking van de minister van Landbouw en Visserij en de minister van Cultuur, Recreatie en Maatschappelijk Werk respectievelijk van 29 december 1966, nr. PAZ 400, afdeling Post- en Archiefzaken en van 3 februari 1967, nr. 133349, afdeling Oudheidkunde en Natuurbescherming.
Ordening van het archief
Het archief is allereerst ingedeeld naar beleidsterrein. Met een beleidsterrein wordt bedoeld een afgebakend onderwerp van overheidsbemoeienis, in dit geval dus "Flora en Fauna".
Per beleidsterrein is het archief onderverdeeld naar handeling. Per handeling zijn de beschrijvingen van de dossiers vermeld. Een handeling wordt verricht door een actor ter uitvoering van een taak, of op grond van een wettelijke bevoegdheid. Een actor is een overheidsinstelling die bevoegd is zelfstandig op te treden (bijvoorbeeld een minister) binnen het beleidsterrein. Op een beleidsterrein treden meerdere actoren handelend op.
Aanwijzingen voor de gebruiker
Openbaarheidsbeperkingen
Volledig openbaar.
Materiële beperkingen
Andere toegang
De voor bewaring aangewezen bescheiden die onder de ondersteunende processen vallen zijn opgenomen in een aparte toegang. De titel van deze toegang is: Ministerie van Landbouw, Natuurbeheer en Visserij. Toegang Ondersteunende Processen (TOP).
Het archief was aanvankelijk beschreven in de Institutionele Toegang: 5.032.5100.
Aanvraaginstructie
Openbare archiefstukken kunnen online worden aangevraagd en gereserveerd. U kunt dit ook via de terminals in de studiezaal van het Nationaal Archief doen. Om te kunnen reserveren dient u de volgende stappen te volgen:
U maakt een profiel aan op www.gahetna.nl, en logt vervolgens in
Via de archiefinventaris (alleen de beschrijvingen met rode nummers) selecteert u het gewenste archiefstuk door op de knop 'Reserveren' te klikken
In het volgende scherm geeft u aan op welke dag u het archiefstuk wilt inzien
Indien u zich bevindt in de studiezaal en een tafelnummer heeft ontvangen kunt u dit nummer vermelden. Als u geen tafelnummer heeft kunt u tafelnummer 777 laten staan
Vervolgens bevestigt u uw reservering door deze te versturen.
Verwant materiaal
Beschikbaarheid van kopieën
Beschrijving van de series en archiefbestanddelen
- Ondersteunende processen -, 000
  - Ondersteunende processen (Landbouw, Natuurbeheer en Visserij) 1945-, 8
    Actor: Minister van Landbouw, Natuur en Voedselkwaliteit
    - Beleidsvoornemen met betrekking tot de organisatie van de centrale eenheden van de directie Natuur, Milieu en Faunabeheer., 1984-1985; 14
- Flora en fauna, zorgdrager minister van Landbouw, Natuur en Voedselkwaliteit 1945-1994, 032
  - Het bevorderen van het instandhouden van wild, waarvan handhaving in de vrije natuur waardevol is, door onderzoek, opleiding, voorlichting en maatregelen tot voorkoming van schade door wild. 1955-, 79
    Actor: Jachtfonds
    Grondslag: Jachtwet 1954, art. 28, lid 2.
    Datum: 10-11-1999
    - Notulen van vergaderingen van het Jachtfonds., 1955-1988; 2-18
      - 1955-1971, 11; 05.07.77
      - 1972-1979, 12; 05.07.77
      - 1980 jan. - aug. 1980, 2
      - 1980 okt. - 1981 feb. 1980-1981, 3
      - 1981 mrt. - nov. 1981, 4
      - 1982 feb. - juli 1982, 15
      - 1982 aug. - nov. 1982, 16
      - 1983 feb. - sep. 1983, 6
      - 1983 okt. - 1984 apr. 1983-1984, 7
      - 1984 juni - 1985 apr. 1984-1985, 8
      - 1985 okt. - 1986 feb. 1985-1986, 9
      - 1986 apr. - nov. 1986, 10
      - 1987 feb. - juni 1987, 17
      - 1987 sep. - nov. 1987, 18
      - 1988, 13
    - Werkgelegenheidsproject wildkerend rastering Harskamp-Kootwijk., 1984-1987; 5; -05.9
  - Het bepalen van de hoogte van door wild aangerichte schade. 1978-, 81
    Grondslag: Beschikking inzake tegemoetkoming in wildschade door het Jachtfonds van 10 oktober 1978, J 3268 (Stcrt. 1978, 200), art. 3.
    - Notulen van vergaderingen van het Jachtfonds., 1955-1988; 2-18
      - 1955-1971, 11; 05.07.77
      - 1972-1979, 12; 05.07.77
      - 1980 jan. - aug. 1980, 2
      - 1980 okt. - 1981 feb. 1980-1981, 3
      - 1981 mrt. - nov. 1981, 4
      - 1982 feb. - juli 1982, 15
      - 1982 aug. - nov. 1982, 16
      - 1983 feb. - sep. 1983, 6
      - 1983 okt. - 1984 apr. 1983-1984, 7
      - 1984 juni - 1985 apr. 1984-1985, 8
      - 1985 okt. - 1986 feb. 1985-1986, 9
      - 1986 apr. - nov. 1986, 10
      - 1987 feb. - juni 1987, 17
      - 1987 sep. - nov. 1987, 18
      - 1988, 13
  - Het adviseren van de minister van Landbouw inzake de prijs van jachtakten. 1978-, 168
    Grondslag: Jachtwet 1954, art. 35, lid 1.
    Product: Beschikking 28 januari 1983, nr. J 560 (Stcrt. 1983, 23).
    Beschikking betreffende vaststelling bijdrage Jachtfonds van 13 maart 1984, nr. J 807 (Stcrt. 1984, 57.
    Opm.: Deze handeling is erbij gekomen naar aanleiding van de Wet van 8 juni 1977 (Stb. 1977, 387).
    - Notulen van vergaderingen van het Jachtfonds., 1955-1988; 2-18
      - 1955-1971, 11; 05.07.77
      - 1972-1979, 12; 05.07.77
      - 1980 jan. - aug. 1980, 2
      - 1980 okt. - 1981 feb. 1980-1981, 3
      - 1981 mrt. - nov. 1981, 4
      - 1982 feb. - juli 1982, 15
      - 1982 aug. - nov. 1982, 16
      - 1983 feb. - sep. 1983, 6
      - 1983 okt. - 1984 apr. 1983-1984, 7
      - 1984 juni - 1985 apr. 1984-1985, 8
      - 1985 okt. - 1986 feb. 1985-1986, 9
      - 1986 apr. - nov. 1986, 10
      - 1987 feb. - juni 1987, 17
      - 1987 sep. - nov. 1987, 18
      - 1988, 13